【裁判字號】    90,訴,620
【裁判日期】    900628
【裁判案由】    搶奪
【裁判全文】
臺灣彰化地方法院刑事判決                            九十年度訴字第六二號
    公  訴  人  臺灣彰化地方法院檢察署檢察官
    被      告  丁○○
右列被告因搶奪案件，經檢察官提起公訴（九十年度偵字第一００三號），本院判決
如左：
        主  文
丁○○連續意圖為自己不法之所有，而搶奪他人之動產，累犯，處有期徒刑壹年貳月
。
        事  實
一、丁○○曾因肅清煙毒條例案件，經本院判處有期徒刑三年十月確定，於民國八十
    五年十月三十一日執行完畢。詎仍不知悔改，竟意圖為自己不法之所有，且基於
    概括之犯意，騎乘車牌號碼ＫＴＱ—三二二號重型機車，以飛車搶奪之方式，先
    於九十年一月二十七日下午二時許，在彰化縣員林鎮○○○街二二一號前，趁甲○○不注意之際，徒手搶奪甲○○置於腳踏車籃內之皮包一個（內有身分證、健
    保卡各一張、筆記簿、雨衣、現金新台幣（下同）二百元），後續於同日下午二
    時三十分許，在彰化縣員林鎮○○路與正興街口，再以相同之方式，搶奪丙○○
    置於腳踏車籃內之皮包一個（內有行動電話、身分證、學生證、提款卡、健保卡
    各一張及信用卡二張、現金三千二百元）。嗣因甲○○、丙○○報警，經警於同
    日下午五時三十分許，在彰化縣員林鎮○○街與博愛路口，將之查獲。
二、案經彰化縣警察局員林分局報報請台灣彰化地方法院檢察署檢察官偵查起訴。
        理  由
一、訊據被告丁○○矢口否認涉有前揭搶奪之犯行，並辯稱：案發之時，伊係在家中
    睡覺，故伊不可能搶奪他人之財物云云。惟查：被告確係以飛車搶奪之方式，搶
    奪被害人甲○○、丙○○置於腳踏車籃內之皮包等情，業據被害人甲○○、丙○○於警訊時明白指陳綦詳，且經證人即目擊者乙○○於警訊時指證稱「就是該男
    子（即被告）無誤，我能確認，因為當時我親眼目賭我朋友丙○○被行搶過程，
    且我目賭行搶之男子臉部，所以我能確認該男子就是對我朋友行搶之男子）」明
    確，而被害人甲○○、丙○○及證人乙○○三人均為在學生，皆與被告並無任何
    仇恨，衡情應無虛詞構陷之理，故被告所辯顯係事後卸責之詞，不足採信。本件
    事證明確，被告之犯行，堪予認定。
二、核被告所為，係犯刑法第三百二十五條第一項之搶奪罪。被告先後二次犯行時間
    緊接，犯罪構成要件相同，顯係基於概括犯意反覆為之，為連續犯，依法以一罪
    論並加重其刑。被告曾因肅清煙毒條例案件，經本院判處有期徒刑三年十月確定
    ，於八十五年十月三十一日執行完畢，有台灣彰化地方法院檢察署刑案資料查註
    紀錄表一紙附卷可稽，五年內再犯本件有期徒刑以上之罪，為累犯，依法遞予加
    重其刑。爰審酌被告之品性、犯罪之動機、目的、手段、所生之危害及犯罪後之
    態度等一切情狀，量處如主文所示之刑。
據上論斷，應依刑事訴訟法第二百九十九條第一項前段，刑法第五十六條、第三百二
十五條第一項、第四十七條款，罰金罰鍰提高標準條例第一條前段，判決如主文。
本案經檢察官陳燕瑩到庭執行職務。
中    華    民    國       九十   年      六      月        二十八      日
                                臺灣彰化地方法院刑事第三庭
                                    法      官   洪  志  賢
右正本證明與原本無異。
如不服本判決，應於送達後十日內向本院提出上訴狀(須附繕本)。
告訴人或被害人對於判決如有不服具備理由請求檢察官上訴者，其上訴期間之計算係
以檢察官收受判決正本之日期為準。
                                    法院書記官   洪  年  慶
中    華    民    國       九十   年      七      月          二        日
刑法第三百二十五條
意圖為自己或第三人不法之所有，而搶奪他人之動產者，處六月以上五年以下有期徒
刑。
因而致人於死者，處無期徒刑或七年以上有期徒刑，致重傷者，處三年以上十年以下
有期徒刑。
第一項之未遂犯罰之。


司法院資訊處製作；財團法人民間司法改革基金會備份。
